臺北高等行政法院裁定
111年度交抗字第27號
抗  告  人  江運嘉                                      
相  對  人  桃園市政府交通事件裁決處

代  表  人  張丞邦（處長）
上列抗告人因與相對人間交通裁決事件，對於中華民國111年3月
11日臺灣桃園地方法院110年度交字第444號行政訴訟裁定，提起
抗告，本院裁定如下：
　　主　文
抗告駁回。
抗告訴訟費用新臺幣參佰元由抗告人負擔。
　　理　由
一、按交通裁決事件之抗告，抗告法院認抗告為無理由者，依行
    政訴訟法第237條之9第3項準用同法第272條規定，再準用民
    事訴訟法第495條之1第1項、第449條第1項規定，應為駁回
    抗告之裁定。
二、原裁定以：相對人110年7月29日桃交裁罰字第58-D6PD00333
    號違反道路交通管理事件裁決書（下稱原處分）於民國110
    年8月2日送達抗告人住所地，而於當日發生合法送達之效力
    。又抗告人住所地在桃園市○○區，故在途期間為1日，是抗
    告人提起行政訴訟之30日不變期間，自送達次日起算，經扣
    除該在途期間，計至110年9月2日（星期四）屆滿，惟其遲
    至110年9月16日始向臺灣桃園地方法院（下稱原審法院）提
    起行政訴訟，逾越法定期間，其訴不合法，應予駁回。
三、抗告意旨略以：原處分送達30日內提起抗告（抗告人之意應
    為起訴）非人民知道之程序，請求重審有關駕照執照。
四、本院查：
(一)按行政訴訟法第107條第1項第6款規定：「原告之訴，有下
    列各款情形之一者，行政法院應以裁定駁回之。但其情形可
    以補正者，審判長應定期間先命補正：……六、起訴逾越法定
    期限者。」第237條之3第1項及第2項規定：「（第1項）交
    通裁決事件訴訟之提起，應以原處分機關為被告，逕向管轄
    之地方法院行政訴訟庭為之。（第2項）交通裁決事件中撤
    銷訴訟之提起，應於裁決書送達後30日之不變期間內為之。
    」足見提出交通裁決事件撤銷訴訟，應於收受裁決書後30日
    之不變期間內以書狀向地方法院行政訴訟庭為之，逾法定期
    限提起者，其起訴為不合法，且情形無從補正，行政法院應
    依行政訴訟法第107條第1項第6款規定，裁定駁回之。
(二)次按，「送達，於應受送達人之住居所、事務所或營業所為
    之。但在行政機關辦公處所或他處會晤應受送達人時，得於
    會晤處所為之。」「於應送達處所不獲會晤應受送達人時，
    得將文書付與有辨別事理能力之同居人、受雇人或應送達處
    所之接收郵件人員。」行政程序法第72條第1項及第73條第1
    項亦同有明文，而一般公寓大廈為謀全體住戶之方便，多設
    有管理處、管理服務中心或管理委員會等，以統一處理大廈
    內各種事務，並僱用管理員或委由專業保全公司負責大廈之
    安全事宜及代收文件等工作，該管理員或保全人員之性質，
    即與行政程序法第73條第1項所規定之受雇人相當；故應送
    達大廈內住戶之行政機關文書，如經大廈內管理員簽收，應
    認已發生合法送達於本人之效力，至應受送達之本人實際上
    於何時收到文書，並非所問，有最高行政法院98年度裁字第
    1239號裁定意旨可資參照。
(三)查本件警詢中調查筆錄所載抗告人現住地為住桃園市○○區○○
    路00巷0號9樓，核與其起訴時陳報其住所及訴訟中提出書狀
    寄件人地址（見原審卷第4、80頁）相符，堪認該址確為原
    告之住所。相對人所為原處分於110年8月2日送達抗告人上
    開住所，有原處分、送達證書各1份在卷可參（見原審卷第4
    6、48頁），則依前揭規定及說明，應認管理委員於110年8
    月2日簽收時，已對抗告人發生送達之效力，至抗告人本人
    實際於何時收到文書，已非所問。且原處分附記處已載明「
    受處分人不服本裁決者，應以原處分機關（桃園市政府交通
    事件裁決處）為被告，向原告住所地、居所地、所在地、違
    規行為地或原處分機關所在地之地方法院行政訴訟庭提起訴
    訟，其中撤銷訴訟之提起，應於裁決書送達後30日之不變期
    間內為之。」已可令抗告人知悉應遵30日期間向法院起訴之
    程序，然其遲至110年9月16日始向原審法院提起行政訴訟並
    繳納裁判費，有行政訴訟起訴狀上所蓋原審法院收狀戳章可
    資（見原審卷第4頁），加計在途期間1日，亦已逾法定不變
    期間。綜上，本件抗告人之訴不合法，且不能補正，原審法
    院依行政訴訟法第107條第1項第6款規定，裁定駁回抗告人
    之起訴，並無不合。是抗告意旨主張，應屬誤解，為無理由
    ，應予駁回。
五、據上論結，本件抗告為無理由，依行政訴訟法第237條之9第
    3項、第272條、第104條、民事訴訟法第95條、第78條，裁
    定如主文。
中　　華　　民　　國　　111 　年　　8 　　月　　3 　　日
                    臺北高等行政法院第二庭
                              審判長法  官　蕭  忠  仁
                                  　法  官　李  明  益 
                                    法  官　羅  月  君
上為正本係照原本作成。
不得抗告。
中　　華　　民　　國　　111 　年　　8 　　月　　3 　　日
                                    書記官  陳  又  慈